【裁判字號】    98,訴,1870
【裁判日期】    990225
【裁判案由】    毒品危害防制條例等
【裁判全文】
臺灣臺南地方法院刑事判決              98年度訴字第1870號
公  訴  人  臺灣臺南地方法院檢察署檢察官
被      告  乙○○
上列被告因毒品危害防制條例等案件，經檢察官提起公訴（98年
度營毒偵字第416號、98年度營偵字第1331號、98年度偵字第173
20號），被告就被訴事實為有罪之陳述，本院合議庭裁定由受命
法官獨任進行簡式審判程序，判決如下：
    主  文
乙○○施用第一級毒品，累犯，處有期徒刑拾月；又共同竊盜未
遂，累犯，處拘役壹拾伍日，如易科罰金，以新臺幣壹仟元折算
壹日；又竊盜，處有期徒刑月。其所處有期徒刑部分，應執行
有期徒刑壹年。
    事實及理由
一、本件犯罪事實除第(二)部分第五行「……惟因故作罷乃未得手
    」之記載，應更正為「……嗣因故決定中止竊盜犯行乃未得
    手」（此經檢察官當庭更正，見本院卷第四六頁反面）外，
    餘引用附件起訴書之記載。
二、證據名稱：
  (一)被告乙○○於警詢之部分自白及於偵審中之自白。
  (二)長榮大學九十八年八月十二日出具之確認報告及臺南縣警察
    局新營分局採取尿液名冊編號對照表各一件（見新營分局0
    000000000號警卷第一一、一八頁）。
  (三)目擊證人陳福文於警詢及偵查中之證述（見新營分局000
    0000000號警卷第一四至一六頁及九十八年度營偵字
    第一三三一號卷第一四至一五頁）。
  (四)證人即查獲警員鄭凱夫於偵查中之證述（見九十八年度營偵
    字第一三三一號卷第三八至三九頁）。
  (五)證人即被害人丙○○於警詢及偵查中之證述（見新營分局0
    000000000號警卷第一七至一九頁）。
  (六)查獲警員鄭凱夫之職務報告、現場圖各一件及現場照片共十
    一張（見新營分局0000000000號警卷第三三至三
    六頁及九十八年度營偵字第一三三一號卷第二一至二三頁）
    。
  (七)證人即被害人戊○○於警詢之證述（見麻豆分局警卷第六至
    七頁）。
  (八)臺南縣警察局九十八年十一月六日南縣警鑑字第○九八二二
    ○一四○八號鑑驗書一件（見麻豆分局警卷第一七頁）。
  (九)臺南縣警察局車輛尋獲電腦輸入單、臺南縣警察局車輛協尋
    電腦輸入單、贓物認領保管單各一件及現場照片十二張（見
    麻豆分局警卷第八至一六頁）。
三、核被告所為，係犯毒品危害防制條例第十條第一項之施用第
    一級毒品罪及刑法第三百二十條第三項、第一項之竊盜未遂
    罪、同法第三百二十條第一項之竊盜既遂罪。又被告施用第
    一級毒品海洛因前持有海洛因之低度行為，應為施用海洛因
    之高度行為所吸收，不另論罪。其與同案被告丁○○就上揭
    竊盜未遂犯行，有犯意之聯絡及行為之分擔，應論以共同正
    犯。又被告所為上開三犯行，犯意各別，行為互殊，應予分
    論併罰。另被告有如附件犯罪事實欄所載之有期徒刑執行完
    畢紀錄，有臺灣高等法院被告前案紀錄表及臺灣高雄地方法
    院檢察署檢察官八十六年執字第四二五號執行指揮書影本、
    臺灣高雄地方法院檢察署檢察官八十九年度執更庚字第一四
    三八號執行保護管束指揮書影本各一件可按（見本院卷第五
    至一一、三七、三八頁），其於有期徒刑之執行完畢後五年
    內，故意再犯本案有期徒刑以上之施用第一級毒品、竊盜未
    遂二罪，為累犯，其所為該二罪應各依刑法第四十七條第一
    項之規定加重其刑。再被告於九十八年八月二日與共犯丁○
    ○已共同著手竊取丙○○所有之鐵皮一捲，尚未得手，即因
    己意中止而未遂，應依刑法第二十七條第一項之規定減輕其
    刑，此部分竊盜未遂犯行並依法先加後減之。爰審酌海洛因
    戕害身心，而被告前因施用毒品經送強制戒治後，猶不思戒
    絕革除惡習，再為本件犯罪，顯未因前所受強制戒治之治療
    處分而記取教訓，且其正值青壯，不圖以正當工作營生，而
    任意竊取他人之財物，法紀觀念薄弱，惟念其施用毒品所生
    危害，實以自戕身心健康為主，對於他人生命、身體、財產
    等法益，尚無明顯而重大之實害，且其著手竊取之財物價值
    不高、所竊得之機車已返還被害人戊○○，兼衡其素行、智
    識程度、家庭經濟狀況及犯罪後坦承犯行等一切情狀，就上
    開三犯行，分別量處如主文所示之刑，其所處拘役刑併諭知
    易科罰金之折算標準，其所處有期徒刑部分，則依法定其應
    執行之刑。
四、應適用之法條：刑事訴訟法第二百七十三條之一第一項、第
    二百九十九條第一項前段、第三百十條之二、第四百五十四
    條第二項，毒品危害防制條例第十條第一項，刑法第十一條
    前段、第二十八條、第三百二十條第三項、第一項、第三百
    二十條第一項、第四十七條第一項、第二十七條第一項、第
    四十一條第一項前段、第五十一條第五款，刑法施行法第一
    條之一第一項、第二項前段。
五、如不服本判決應於收受本判決後十日內向本院提出上訴書狀
    ，並應敘述具體理由。如未敘述上訴理由者，應於上訴期間
    屆滿後二十日內向本院補提理由書狀。
本案經檢察官甲○○到庭執行職務。
中    華    民    國    99    年    2     月    25    日
                  刑事第九庭    法  官  林欣玲
以上正本證明與原本無異。
                                書記官  鄭佩玉
中    華    民    國    99    年    2     月    25    日
附錄本案論罪科刑法條：
毒品危害防制條例第10條第1項
施用第一級毒品者，處 6 月以上 5 年以下有期徒刑。
刑法第320條
意圖為自己或第三人不法之所有，而竊取他人之動產者，為竊盜
罪，處5  年以下有期徒刑、拘役或 5 百元以下罰金。
意圖為自己或第三人不法之利益，而竊佔他人之不動產者，依前
項之規定處斷。
前二項之未遂犯罰之。

司法院資訊處製作；財團法人民間司法改革基金會備份。
